臺灣臺中地方法院刑事判決　　　　　　　100年度易字第844號
公　訴　人　臺灣臺中地方法院檢察署檢察官
被　　　告　吳俊儀
上列被告因竊盜案件，經檢察官提起公訴（99年度偵字第18346
號、100年度偵緝字第72號），因被告於行準備程序時就起訴之
事實為有罪之陳述，經告以簡式審判要旨，並聽取意見後，進行
簡式審判程式，判決如下：
    主      文
吳俊儀犯竊盜罪，累犯，處有期徒刑參月。又犯竊盜罪，累犯，
處有期徒刑參月。又犯攜帶兇器毀壞安全設備竊盜罪，累犯，處
有期徒刑捌月。應執行有期徒刑壹年。
    事實及理由
壹、犯罪事實：   
一、吳俊儀前因妨害性自主案件，分別經本院以89年度少連訴字
    第48號判決判處有期徒刑2年確定，及以90年度訴字第975號
    判決判處有期徒刑4年6月，且應於刑之執行前，令入相當處
    所施以治療，其期間至治癒為止，不得逾3年確定。而上開
    2罪經本院以92年度聲字第2729號裁定定應執行有期徒刑6年
    4月，且應於刑之執行前，令入相當處所施以治療，其期間
    至治癒為止，不得逾3年確定，並於95年6月13日縮短刑期假
    釋出監，假釋期間付以保護管束，指揮書記載執行完畢日期
    為96年7月6日。再於96年間因詐欺案件，經本院以96年度中
    簡字第2735號判決判處有期徒刑6月，減為有期徒刑3月確定
    ，上開假釋乃遭撤銷，再於96年11月30日入監執行殘刑及接
    續執行上開有期徒刑3月，並於98年2月4日縮短刑期執行完
    畢。詎吳俊儀仍不知悔改，竟分別意圖為自己不法之所有，
    先後為下列行為：
（一）吳俊儀於99年1月26日18時許，前往位於高雄市○○區○
      ○街619號統一超商店，探訪在該店任職之網友黃資婷，
      並向黃資婷表示欲借用其背包放置物品，黃資婷不疑有他
      將其背包交予吳俊儀，吳俊儀隨即持該背包進入上址店內
      廁所，趁機徒手竊取黃資婷所有並放置在該背包內之現金
      新臺幣（下同）500元及天珠項鍊1條，得手後，吳俊儀將
      該背包交還黃資婷，隨即藉故離去。嗣後，黃資婷打開該
      背包發現遭竊而報警處理，經警循線查悉上情。
（二）吳俊儀於99年1月27日6時25分許，在位於高雄市○○區○
      ○路之北半球網咖店，趁林佳賢趴在桌上休憩之際，徒手
      竊取林佳賢所有並放置在桌上之摩托羅拉牌行動電話1支
      （型號：W231號，序號：000000000000000號），得手後
      ，吳俊儀於同日11時許持上開所竊得行動電話，前往不知
      情之林義芳所經營位於高雄市楠梓區○○○路107號鍾樺
      通訊行變賣，因而得款50元供己花用。嗣警方前往該通訊
      行執行查贓勤務而循線查悉上情。
（三）吳俊儀於99年3月14日17時30分許至同日18時許之白天（
      依交通部中央氣象局編印「中華民國99年日出日沒時刻表
      」記載當日之日沒時間為18時6分），前往位於臺中縣大
      里市（現改制為臺中市○里區○○○街204號之4層樓建築
      物（該棟建築物1至4樓均為出租房間）拜訪朋友，趁承租
      2樓房間之陳劍雄（起訴書誤載為「陳建雄」，應予更正
      ）不在家之際，持客觀上具有危險性且足供兇器使用之放
      置在上開房間外工具箱內一字螺絲起子1支（未扣案），
      以該螺絲起子插入上開房間門鎖與門框間之縫隙，再強力
      撬開門鎖之方式，毀壞上開房間門鎖後（毀損部分未據告
      訴），侵入上開房間（侵入住宅部分，未據告訴），竊取
      陳劍雄所有並放置在上開房間內之微軟360遊樂器、Wii遊
      樂器、行動電話3支（其中1支行動電話為廠牌：LG牌，型
      號：GD580號，序號：000000000000000，起訴書誤載為「
      型號為LG GD580，序號：000000-00-000000-0」，應予更
       正）、數位相機等物品，得手後，吳俊儀於同日持上開
      所竊得LG牌行動電話1支（型號：GD580號，序號：00000
      0000000000），前往陳永和（業經檢察官另為不起訴處分
      ）所經營位於臺中市○區○○○街135號3樓282室數位通
      訊行變賣，因而得款3000元供己花用，之後陳永和將該行
      動電話以3500元轉售予呂沛樺（起訴書誤載為「吳沛樺」
      ，應予更正），呂沛樺插入行動電話門號0000000000號
      SIM卡使用。嗣因陳劍雄發現遭竊而報警處理，經警循線
      查悉上情。
二、案經高雄市政府警察局鹽埕分局、楠梓分局報告臺灣高雄地
    方法院檢察署呈請臺灣高等法院檢察署令轉臺灣臺中地方法
    院檢察署檢察官偵查，暨臺中縣警察局（現改制為臺中市政
    府警察局）霧峰分局報告臺灣臺中地方法院檢察署檢察官偵
    查起訴。
貳、認定犯罪事實所憑之證據及理由： 
一、被告於本院審理中對於上開犯罪事實均坦承不諱（見本院
    100年4月12日審判筆錄），核與下列所示證據相符而可採
    。 
二、被害人黃資婷於警詢中所為指述，並有監視器錄影畫面翻拍
    照片附卷可稽（見臺灣高雄地方法院檢察署99年度偵字第
    14827號偵查卷第3至5頁、第12頁及背面）。
三、被害人林佳賢於警詢中所為指述，及證人林義芳於警詢中所
    為證述，並有讓渡切結書影本1份附卷可稽（見臺灣高雄地
    方法院檢察署99年度偵字第19168號偵查卷第3至7頁）。
四、被害人陳劍雄於警詢中所為指述，及證人呂沛樺於警詢中所
    為證述，以及證人陳永和於警詢及偵訊中所為證述，並有手
    機資源回收契約書影本1份、通聯記錄1份、刑案現場勘察報
    告影本1份、日出日沒時刻表1份附卷可稽（見臺中縣警察局
    霧峰分局中縣霧警偵字第0990052106號刑案偵查卷宗第3至9
    頁、第14至15頁，及臺灣臺中地方法院檢察署99年度偵字第
    18346號偵查卷第17至18頁，及臺灣臺中地方法院檢察署99
    年度核退字第1140號偵查卷第10至13頁背面，及本院卷第13
    頁）。
五、綜上，本件事證明確，被告之上開3次竊盜犯行，均堪以認
    定，自應依法論科。至上開犯罪事實一（三）所示犯行之行
    竊時間，觀諸被害人陳劍雄於警詢時指稱：伊於99年3月14
    日17時30分出門吃飯，於18時左右回家，發現2樓門鎖遭破
    壞等語，及參照交通部中央氣象局所編印「中華民國99年日
    出日沒時刻表」記載99年3月14日之日沒時間為18時6分，此
    外，無任何積極證據顯示被告侵入上開房間之時間係日出前
    、日沒後之夜間，足見上開犯罪事實一（三）所示犯行之行
    竊時間，應係於99年3月14日17時30分許至同日18時許之白
    天。又檢察官起訴書就上開犯罪事實一（三）所示犯行漏未
    記載被告持螺絲起子毀壞門鎖部分，業經蒞庭檢察官於本院
    審理時當庭補充之（見本院100年4月12日審判筆錄），附此
    敘明。
參、論罪科刑之理由：
一、查被告行為後，刑法第321條第1項之規定已於100年1月26日
    經總統以華總一義字第10000015561號令修正公布，並自同
    年月28日起生效施行，修正前刑法第321條第1項規定：「犯
    竊盜罪而有左列情形之一者，處六月以上、五年以下有期徒
    刑：一、於夜間侵入住宅或有人居住之建築物、船鑑或隱匿
    其內而犯之者。」修正後刑法第321條第1項則規定：「犯竊
    盜罪而有下列情形之一者，處六月以上、五年以下有期徒刑
    ，得併科新臺幣十萬元以下罰金：一、侵入住宅或有人居住
    之建築物、船艦或隱匿其內而犯之者。」修正後刑法第321
    條第1項於法定本刑增訂「得併科新臺幣十萬元以下罰金」
    ，且修正後之刑法第321條第1項第1款之構成要件刪除「於
    夜間」之限制，就該款加重條件擴大不論於夜間或非夜間侵
    入住宅或有人居住之建築物、船艦或隱匿其內而犯之者，均
    有其適用，經比較修正前後規定，修正後之刑法第321條第1
    項規定非有利於被告，故依刑法第2條第1項前段之規定，本
    案關於上開犯罪事實一（三）所示犯行應適用修正前（即被
    告行為時）之刑法第321條第1項之規定，對被告予以論罪科
    刑。
二、按刑法第321條第1項第2款規定將「門扇」、「牆垣」、「
    其他安全設備」並列，所謂「門扇」專指門戶，應屬狹義指
    分隔住宅或建築物內外之間之出入口大門而言，而所謂「其
    他安全設備」，指門扇牆垣以外，依通常觀念足認防盜之一
    切設備而言，如門鎖、窗戶等（最高法院25年度上字第4168
    號判例、45年度臺上字第1443號判例、55年度臺上字第547
    號判例意旨參照）。查位於臺中縣大里市（現改制為臺中市
    大里區○○○街204號房屋係1棟4層樓建築物，其1至4樓均
    為出租房間，被害人陳劍雄承租其中2樓房間等情，有前揭
    刑案現場勘察報告及所附現場照片在卷可稽，是以，被害人
    陳劍雄所承租2樓房間之房門應屬「安全設備」。復按刑法
    第321條第1項第2款所謂「毀」係指毀壞，而所謂「越」則
    指越入、超越或踰越而言，祇要毀壞、踰越或超越安全設備
    之行為使該安全設備喪失防閑作用，即該當於前揭規定之要
    件（最高法院77年度臺上字第1130號判決意旨參照）。再按
    刑法第321條第1項第3款之攜帶兇器竊盜罪，係以行為人攜
    帶兇器竊盜為其加重要件，此所謂兇器，其種類並無限制，
    凡客觀上足對人之生命、身體、安全構成威脅，具有危險性
    之兇器均屬之，且只須行竊時攜帶此種具危險性之兇器為已
    足，並不以攜帶之初有行兇之意圖為必要（最高法院79年度
    臺上字第5253號判例參照）。查被告於上開犯罪事實一（三
    ）所示時、地行竊時所持一字螺絲起子1支，係金屬材質，
    質地堅硬，在客觀上足以對人之生命、身體、安全構成威脅
    ，應屬具有危險性之兇器。
三、核被告所為上開犯罪事實一（一）、（二）所示犯行，均係
    犯刑法第320條第1項之竊盜罪；另核被告所為上開犯罪事實
    一（三）所示犯行，係犯修正前刑法第321條第1項第2款、
    第3款之攜帶兇器毀壞安全設備竊盜罪，至其毀壞上址2樓房
    間門鎖後，侵入該房間之行為，已結合於所犯加重竊盜之罪
    質中，自無成立毀損罪之餘地，亦無更行構成侵入住宅罪之
    理（最高法院27年度上字第1887號判例及83年度臺上字第
    3856號判決意旨參照），附此敘明。而檢察官起訴書誤載被
    告所為上開犯罪事實一（三）所示犯行係犯刑法第320條第1
    項之竊盜罪，業經蒞庭檢察官於本院審理時當庭更正起訴法
    條為刑法第321條第1項第2款、第3款，本院並已於審理期日
    當庭告知被告更正罪名之程序（見本院100年4月12日審判筆
    錄），併此敘明。
四、查被告前因妨害性自主案件，分別經本院以89年度少連訴字
    第48號判決判處有期徒刑2年確定，及以90年度訴字第975號
    判決判處有期徒刑4年6月，且應於刑之執行前，令入相當處
    所施以治療，其期間至治癒為止，不得逾3年確定。而上開
    2罪經本院以92年度聲字第2729號裁定定應執行有期徒刑6年
    4月，且應於刑之執行前，令入相當處所施以治療，其期間
    至治癒為止，不得逾3年確定，並於95年6月13日縮短刑期假
    釋出監，假釋期間付以保護管束，指揮書記載執行完畢日期
    為96年7月6日。再於96年間因詐欺案件，經本院以96年度中
    簡字第2735號判決判處有期徒刑6月，減為有期徒刑3月確定
    ，上開假釋乃遭撤銷，再於96年11月30日入監執行殘刑及接
    續執行上開有期徒刑3月，並於98年2月4日縮短刑期執行完
    畢等情，有臺灣高等法院被告前案紀錄表、臺灣臺中地方法
    院檢察署刑案資料查註紀錄表各1份附本院卷、偵查卷內可
    憑，則其於有期徒刑執行完畢後五年內，再故意犯本件有期
    徒刑以上之上開3罪，俱屬累犯，均應依刑法第47條第1項規
    定加重其刑。
五、爰審酌被告不思以正當工作獲取財物，只顧一己之便利，竊
    取被害人之財物，及其竊盜之手段、情節，兼衡對被害人所
    造成之損害，及犯罪後尚知坦承犯行等一切情狀，而分別量
    處如主文所示之刑，並定其應執行之刑，以資懲儆。
六、至被告於上開犯罪事實一（三）所示時、地行竊時所持螺絲
    起子1支，未據扣案，且被告於本院審理時已否認該物品為
    其所有（見本院卷第18頁），並無任何積極證據足以證明該
    物品確為被告所有，該物品亦非屬違禁物，故不予宣告沒收
    ，附此敘明。
據上論結，依刑事訴訟法第273條之1第1項、第299條第1項前段
，刑法第2條第1項前段、第320條第1項，修正前刑法第321條第1
項第2款、第3款，刑法第47條第1項、第51條第5款，刑法施行法
第1條之1第1項、第2項前段，判決如主文。
本案經檢察官謝志遠到庭執行職務。 
中    華    民    國   100    年    4     月    26    日
                  刑事第五庭  法  官  賴秀雯

以上正本與原本無異。
如不服本判決應於收受送達後10日內向本院提出上訴書狀，並應
敘述具體理由；其未敘述上訴理由者，應於上訴期間屆滿後20日
內向本院補提理由書（均須按他造當事人之人數附繕本）「切勿
逕送上級法院」。
告訴人或被害人如對於本判決不服者，應具備理由請求檢察官上
訴，其上訴期間之計算係以檢察官收受判決正本之日期為準。

                              書記官  江美琪
中    華    民    國   100    年    4     月    26    日

附錄論罪科刑法條全文：
壹、中華民國刑法第320條（普通竊盜罪、竊佔罪）
    意圖為自己或第三人不法之所有，而竊取他人之動產者，為
    竊盜罪，處5年以下有期徒刑、拘役或5百元以下罰金。
    意圖為自己或第三人不法之利益，而竊佔他人之不動產者，
    依前項之規定處斷。
    前二項之未遂犯罰之。
貳、修正前中華民國刑法第321條（加重竊盜罪）
    犯竊盜罪而有左列情形之一者，處6月以上、5年以下有期徒
    刑：
    一、於夜間侵入住宅或有人居住之建築物、船艦或隱匿其內
        而犯之者。
    二、毀越門扇、牆垣或其他安全設備而犯之者。
    三、攜帶兇器而犯之者。
    四、結夥三人以上而犯之者。
    五、乘火災、水災或其他災害之際而犯之者。
    六、在車站或埠頭而犯之者。
    前項之未遂犯罰之。